臺灣臺北地方法院民事判決
111年度訴字第3293號
原      告  中國信託商業銀行股份有限公司


法定代理人  利明献  


訴訟代理人  梁懷德  

被      告  陳秀雲  


上列當事人間請求給付簽帳卡消費款等事件，本院於民國111年8
月25日言詞辯論終結，判決如下：
    主      文
被告應給付原告新臺幣捌拾捌萬肆仟壹佰伍拾肆元，及如附表所
示之利息。
訴訟費用由被告負擔。
本判決於原告以新臺幣貳拾玖萬伍仟元為被告供擔保後，得假執
行。但被告如以新臺幣捌拾捌萬肆仟壹佰伍拾肆元為原告預供擔
保，得免為假執行。
    事實及理由
壹、程序方面：
    按當事人得以合意定第一審管轄法院，但以關於由一定法律
    關係而生之訴訟為限；前項合意，應以文書證之，民事訴訟
    法第24條定有明文。查，兩造約定以本院為第一審管轄法院
    ，有原告提出之信用卡約定條款第28條、個人信用貸款約定
    書暨約定第10條可稽，故本院自有管轄權，合先敘明。
貳、實體方面：
一、原告主張：
  ㈠被告於民國105年4月14日向原告請領信用卡使用（卡號：000
    0000000000000），被告領用信用卡後，即得於特約商店記
    帳消費，但各月消費款應於當期繳款截止日前清償，或以循
    環信用方式繳付最低應繳金額，未依約清償者，除喪失期限
    利益，視同全部到期外，應另給付原告按最高年息20%計算
    之遲延利息。復因依銀行法第47條之1修正，自104年9月1 
    日起，上開利率均改按年息15%計算；然被告至108年9月23
    日止累計消費記帳新臺幣（下同）6萬3,966元未給付，依信
    用卡約定條款第23條第1項約定，被告已喪失期限利益，債
    務視為全部到期，除應給付上開消費款項外，另應給付自10
    8年9月24日起至清償日止，按週年利率15%計算之利息。
  ㈡又被告於105年1月22日向原告借款30萬元，約定借款期間自1
    05年1月22日起至112年1月22日止，借款利息按原告定儲利
    率指數加年利率15.07%計算（現為16.14%），按期平均攤還
    本息，每月15日為攤還日，並約定如有停止付款或拒絕承兌
    或付款、任何一宗債務不依約清償本金或付息等情形，債務
    視為全部到期；詎被告繳款至110年1月14止即未依約清償本
    息，迄今尚餘19萬4,407元未清償，依該信貸契約參、共通
    約定條款第3條第1項約定，被告已喪失期限利益，債務視為
    全部到期，除應給付上開款項外，另應給付自108年7月15日
    起至清償日止，按週年利率16.14%、16%計算之利息。
　㈢又被告於108年6月6日向原告借款63萬元，約定借款期間自10
    8年6月6日起至115年6月6日止，借款利息按原告定儲利率指
    數加年利率14.99%計算（現為16.06%），按期平均攤還本息
    ，每月15日為攤還日，並約定如有停止付款或拒絕承兌或付
    款、任何一宗債務不依約清償本金或付息等情形，債務視為
    全部到期；詎被告繳款至108年7月14止即未依約清償本息，
    迄今尚餘62萬5,781元未清償，依該信貸契約參、共通約定
    條款第3條第1項約定，被告已喪失期限利益，債務視為全部
    到期，除應給付上開款項外，另應給付自108年7月15日起至
    清償日止，按週年利率16.06%、16%計算之利息。　
  ㈣為此，爰依信用卡契約及消費借貸等契約之法律關係，提起
    本件訴訟，並聲明：1.如主文第1項所示；2.願供擔保請准
    宣告假執行。
二、被告則未於言詞辯論期日到場，亦未提出書狀作何聲明或陳
    述。
三、本件原告主張之事實，業據提出信用卡申請書及約定條款、
    帳務明細、客戶消費明細表、個人信用貸款申請書、約定書
    及約定條款、放款帳戶利率查詢及放款帳戶還款交易明細等
    物為證，核屬相符，堪信為真。從而，原告依據信用卡契約
    、消費借貸法律關係請求被告給付如主文第1項所示之金額
    、利息，為有理由，應予准許。又原告陳明願供擔保請准宣
    告假執行，亦核無不合，爰酌定相當之擔保金額准許之。
四、訴訟費用負擔之依據：民事訴訟法第78條。
中　　華　　民　　國　　111 　年　　8 　　月　　25　　日
                  民事第八庭    法　官　陳宣每
以上正本係照原本作成
如對本判決上訴，須於判決送達後20日內向本院提出上訴狀。如
委任律師提起上訴者，應一併繳納上訴審裁判費。
中　　華　　民　　國　　111 　年　　8 　　月　　25　　日
                                書記官　連晨宇
附表：
編號   請求金額  （新臺幣） 計息本金   （新臺幣） 計息年利率(%) 利息計算期間與方式 1 63,966元   62,792元  15 自108年9月24日起至清償日止 2 194,407元  194,407元  16.14 自108年7月15日起至110年5月20日止    16 自110年5月21日起至清償日止  3  625,781元    625,781元   16.06 自108年7月15日起至110年5月20日止          16 自110年5月21日起至清償日止